【裁判字號】    89,上易,4377
【裁判日期】    891012
【裁判案由】    妨害自由
【裁判全文】
臺灣高等法院刑事判決                  八十九年度上易字第四三七七號
    上  訴  人  臺灣桃園地方法院檢察署檢察官
    被      告  甲○○
右上訴人，因被告妨害自由案件，不服臺灣桃園地方法院，八十九年度易字第五八０
號，中華民國八十九年十月十二日第一審判決（起訴案號：臺灣桃園地方法院檢察署
八十八年度偵字第一八七七０號）提起上訴，本院判決如左：
    主      文
上訴駁回。
    理      由
一、公訴意旨略以：被告甲○○於民國八十八年六月十四日凌晨二時許，與案外人即
    其男友黃文慶共乘一部自小客車，返回黃文慶桃園縣中壢市○○○路○段文化新
    村八十八號住處時，見黃文慶前女友即告訴人乙○○在該處等待黃文慶，心生不
    滿，竟基於傷害犯意，上前徒手毆打告訴人耳光後拉扯告訴人頭髮，再以腳踢告
    訴人，致告訴人受有左手前臂紅腫、左頭頂部壓痛等傷害（有關被告此部分被訴
    傷害部分，業經原審判決公訴不受理確定）。嗣因雙方爭吵聲音過大，引起周邊
    鄰居抗議，經黃文慶之父黃文雄出面，將一干人等請入上址黃宅內協調。協調中
    被告復另行起意，於告訴人欲離去之際起身阻住門口，並稱：沒有講清楚就不准
    離開云云，而妨害告訴人離去，迄同日凌晨四時許始任由告訴人離開。因認被告
    所為，犯有刑法第三百零四條第一項之強制罪嫌云云。
二、原審訊據被告甲○○固不否認於右揭時地，偕案外人黃文慶返回上址黃宅時，與
    告訴人發生爭吵並出手毆打告訴人等事實不諱，惟否認有何妨害自由犯行。辯稱
    ：乙○○要走時伊就讓他走，沒有不讓乙○○離開等語。
三、按犯罪事實應依證據認定之，無證據不得推定其犯罪事實，刑事訴訟法第一百五
    十四條訂有明文。經查，公訴人認被告涉有上揭妨害自由犯行，無非係以告訴人
    之指訴，為其論據。惟查，目擊證人黃文慶在警訊中即稱：甲○○、乙○○二人
    打架，經伊勸架後雙方到伊家內和解等語，並未述及被告妨害自由；在偵查中則
    稱：當時甲○○出手打乙○○，伊父親叫他們進來談，沒有妨害自由的事實等語
    ；在原審審理時亦稱：甲○○打乙○○耳光，有用腳踢他，有用手拉她頭髮，因
    太吵，伊父親叫他們進來，乙○○要走時，甲○○沒有不讓他走，也沒有恐嚇乙
    ○○，伊和甲○○已分手等語（偵卷第六頁反面、第十六頁反面、原審八十九年
    四月六日筆錄），所述前後一致，且證人既對被告傷害告訴人部分之事實直言無
    隱，應無再蓄意隱瞞被告妨害告訴人自由之理，況證人在原審審理時陳稱已與被
    告分手，彼此並無情誼，亦無迴護必要，更佐以告訴人在原審審理時自承：黃文
    慶他家人只是說不要動手，叫我們進去談，‧‧‧，甲○○不讓伊走，擋在門口
    ，黃文慶他們家人都在旁邊看等語（原審八十九年七月六日筆錄），並未指訴證
    人參與犯行，是證人為息事寧人起見，僅係在旁觀看，防止二人衝突擴大，益見
    證人所述無偏袒之虞。是證人所述，應可採信。而告訴人雖於原審稱：有陳建峰
    也在場等語，惟未能提供陳建峰之住所資料以供傳喚，無從查證。是綜上各節以
    觀，被告上開所辯：伊沒有不讓乙○○走等語，應可採信。此外，復查無其他積
    極證據，足資認定被告有何妨害自由犯行。被告此部分被訴犯罪尚屬不能證明。
    原審以不能證明被告此部分犯罪，諭知被告被訴妨害自由部分無罪，經核並無不
    合。檢察官上訴意旨以原審認證人黃文慶所言無迴護之詞，顯非無瑕疵，告訴人
指稱當時被告表示沒講清楚不能離去，應非無據，指摘原判決此部分不當，為無
    理由，應予駁回。
四、被告經合法傳喚無正當理由不到庭，不待其陳述逕行判決。
五、據上論斷，應依刑事訴訟法第三百六十八條、第三百七十一條判決如主文。
本案經檢察官鄭龍照到庭執行職務。
中      華      民      國    八十九    年     十二     月     十九     日
                              臺灣高等法院刑事第十庭
                                  審判長法  官  蔡  長  溪
                                        法  官  魏  新  國
                                        法  官  楊  貴  志
右正本證明與原本無異。
不得上訴。
                                        書記官  沈  秀  容
中      華      民      國    八十九    年     十二     月    二十一    日


司法院資訊處製作；財團法人民間司法改革基金會備份。
